【裁判字號】    99,抗,1142
【裁判日期】    990824
【裁判案由】    聲明異議
【裁判全文】
臺灣高等法院民事裁定                  99年度抗字第1142號
抗  告  人  海揚國際實業股份有限公司
法定代理人  甲○○
上列抗告人因與相對人縉興實業有限公司間聲明異議事件，對於
中華民國99年7月6日台灣士林地方法院99年度促字第7112號所為
裁定提起抗告，本院裁定如下：
    主  文
抗告駁回。
抗告費用由抗告人負擔。
    理  由
一、原裁定意旨略以：「系爭支付命令於民國（下同）99年4月2
    2日送達債務人（即本件之抗告人），而債務人於99年7月1
    日始提出異議，顯逾法定期間，其異議應予駁回。」等語。
二、抗告意旨略以：「原法院於99年4月22日送達本件支付命令
    至臺北市○○區○○路1段392號2樓抗告人公司之舊營業地
    址，據此計算支付命令異議20日不變期間。惟事實上抗告人
    之上址，自98年11月16日股東會改選後至目前為止，均被離
    職員工霸占，拒不交接，也不離開該處，新任董事長即抗告
    人法定代理人欲進入該址，均受妨礙，自無法收受文件，是
    原法院對上址所為支付命令之送達，不能認已合法送達於抗
    告人之法定代理人。原法院又於99年6月18日另將支付命令
    送達抗告人法定代理人甲○○之住所地台北市文山區○○○
    街141號7樓，則應以99年6月18日起算異議期間，則抗告人
    於99年7月1日對系爭支付命令具狀聲明異議，應屬合法。原
    裁定駁回抗告人之異議，應有不當，爰求廢棄原裁定」等語
    。
三、按「債務人於支付命令送達後，逾20日之不變期間，始提出
    異議者， 法院應以裁定駁回之。」民事訴訟法第518條定有
    明文。又按「對於無訴訟能力之人為送達者，應向其法定代
    理人為之。」、「對於法定代理人之送達，亦得於當事人本
    人之事務所或營業所為之。」、「送達於住居所、事務所或
    營業所不獲會晤應受送達人者，得將文書付與有辨別事理能
    力之同居人或受僱人。」民事訴訟法第127條第1項、136條
    第3項、第137條第1項規定甚明。因此對於無訴訟能力之公
    司法人為送達者，應向當事人本人或其法定代理人之住居所
    、事務所或營業所行之（最高法院93年台上字第948號判決
    參照）。
四、經查，相對人與抗告人間票款債務事件，相對人向原法院聲
    請核發99年度促字第7112號支付命令，而原法院於99年4月
    22日將支付命令送達於抗告人之營業所臺北市○○區○○路
    1段392號2樓，並由受僱人世紀經貿大樓收發人員許明榮收
    受，另於99年6月18日將支付命令送達於抗告人之法定代理
    人甲○○之戶籍地台北市文山區○○○街141號7樓改送台北
    市○○○路○段285號10樓，並由受僱人金品天廈收發人員楊
    肅森收受，此均有送達證書附於原法院卷可憑（見原法院卷
    第30-31頁）。因抗告人為無訴訟能力之公司法人，原法院
    向抗告人公司之營業所及抗告人之法定代理人戶籍地送達系
    爭支付命令，均為合法送達，自應生送達效力。抗告意旨謂
    ：原法院於99年4月22日將支付命令送達至臺北市○○區○
    ○路1段392號2樓抗告人之舊營業地址，惟事實上抗告人公
    司之上址，自98 年11月16日股東會改選後至目前為止，均
    被離職員工霸占，拒不交接，抗告人法定代理人自無法收受
    文件云云，惟本院依職權查詢抗告人公司登記資料顯示，抗
    告人公司所在地台北市○○○路○段285號10樓，最後核准變
    更日期為99年5月26日，因此原法院於99年4月22日將支付命
    令送達至抗告人當時之公司所在地臺北市○○區○○路1段
    392號2樓，並無不當。抗告人於本院另提出自由時報電子報
    標題「高岡屋經營權之爭延燒-新團隊進駐受阻」（2010年4
    月10日），惟系爭報導之內容係關於屏東萬巒海苔工廠之爭
    ，日期為99年4月10日（見本院卷第13頁），無法釋明抗告
    人法定代理人無法收受原法院99年4月22日送達之支付命令
    。故原法院於99年4月22日向抗告人公司之營業所先為送達
    者，已先發生送達效力。是系爭支付命令異議期間起算日，
    應自支付命令送達於抗告人公司之營業所之翌日即99年4月
    23日起算，加計20日之法定期間，聲明異議期間應於99年5
    月12日截止，而抗告人遲至99年7月1日始向原法院聲明異議
    ，已逾法定異議期間，原裁定駁回抗告人之異議，於法並無
    不合。抗告意旨仍執前詞指摘原裁定不當，求予廢棄，為無
    理由，應予駁回。
五、據上論結，本件抗告為無理由，爰裁定如主文。
中    華    民    國    99    年    8     月    24    日
                    民事第十三庭
                        審判長法  官  蕭艿菁
                              法  官  周舒雁
                              法  官  陳姿岑
正本係照原本作成。
不得抗告。
中    華    民    國    99    年    8     月    25    日
                              書記官  黃慶霽

司法院資訊處製作；財團法人民間司法改革基金會備份。
